【裁判字號】    94,訴,4195
【裁判日期】    950118
【裁判案由】    強盜
【裁判全文】
臺灣高雄地方法院刑事判決              94年度訴字第4195號
公  訴  人  臺灣高雄地方法院檢察署檢察官
被      告  丙○○
指定辯護人  本院公設辯護人  丁○○
上列被告因強盜案件，經檢察官提起公訴（94年度偵字第24191
號），本院判決如下：
    主  文
丙○○竊盜，因脫免逮捕，而當場施以強暴，累犯，處有期徒刑
伍年貳月。
    事  實
一、丙○○前於民國（下同）81年6 月間因違反肅清煙毒條例案
    件，經臺灣臺南地方法院判處有期徒刑3 年10月確定，入監
    執行，嗣假釋出監，又因案撤銷假釋，須執行殘刑；於84年
    9 月又犯偽造文書罪，經臺灣高等法院高雄分院判處有期徒
    刑6 月確定，於84年11月再犯肅清煙毒條例案件，經臺灣高
    等法院高雄分院判處有期徒刑3 年4 月確定，84年間所犯上
    開偽造文書及煙毒等案件，並定其應執行刑為有期徒刑3 年
    8 月，於85年9 月間又犯竊盜罪，經本院判處有期徒刑4 月
    確定，前開各案件連同首揭煙毒案件之殘刑，入監接續執行
    ，復假釋出獄，又因90年7 月間所犯竊盜案件，經臺灣高等
    法院高雄分院判處有期徒刑5 月確定，並撤銷假釋，併同前
    開各案件之殘刑有期徒刑2 年2 月24日均接續執行，而於93
    年5 月31日始執行完畢，竟仍無悔悟，復意圖為自己不法所
    有，於94年10月23日下午6 時許，進入甲○○所經營位於高
    雄市○○區○○街2 號之亞蔓馨能量美學館，佯稱欲購買物
    品，並趁甲○○自櫃檯門廳進入後方房間而未能注意之際，
    逕自竊取亞蔓馨能量美學館員工戊○○放置在櫃檯下之手提
    包1 個（內有戊○○身分證、健保卡、郵局金融卡、誠泰銀
    行信用卡各1 張及新台幣600 元），得手後正要自大門逃離
    時，適為甲○○發現，自後方房內追出，當場在上開美學館
    大門處逮獲丙○○，並將丙○○之雙手扳後制服丙○○，奪
    回遭竊手提包，且將丙○○押返屋內，丙○○雖再三求情，
    然甲○○不為所動，堅持撥打電話報警，而於甲○○1 手撥
    打電話，只餘1 手壓制丙○○時，丙○○即大力掙扎，意圖
    掙脫，而與甲○○拉扯，拉扯之間，丙○○竟基於傷害之故
    意，並為脫免逮捕，在該美學館大門處，以口咬甲○○左手
    腕橈側，使甲○○左腕橈側受有咬痕、瘀腫（3 ×4 公分）
    傷害之方式，當場對於甲○○施以強暴；嗣因員警適時到場
    ，而逮捕丙○○，並查悉上情。
二、案經甲○○訴由高雄市政府警察局苓雅分局報請臺灣高雄地
    方法院檢察署檢察官偵查起訴。
    理  由
一、上開事實，業據被告丙○○於偵、審中均自白不諱，核與證
    人即被害人甲○○、戊○○2 人於警、偵訊時所證情節大致
    相符【甲○○部分：見警卷第4 ～5 頁、偵卷第51～52頁，
    戊○○部分：見警卷第7 ～8 頁、偵卷第52～53頁，證人甲○○及戊○○警、偵訊之證詞，均係審判外之陳述，然被告
    除就證人甲○○所指其曾以玻璃杯丟擲被告一節，表示異議
    外，其餘陳述部分，均同意作為本案證據（見本院卷第35頁
    ），而證人戊○○部分，則全部同意作為本案證據（見本院
    卷第34頁），且本院認其等所陳均為案發後陳述被害過程之
    事實（除甲○○於警詢中就被告丟擲玻璃杯部分之陳述以外
    部分），且偵訊中之證詞均經具結在卷，應屬適當，依刑事
    訴訟法第159 條之5 第1 項規定，自得為證據；又辯護人雖
    主張就證人甲○○警詢之證詞，無證據能力，但據刑事訴訟
    法第159 條之5 第1 項之規定，是否於審判程序中同意作為
    證據，係以當事人（即被告或檢察官）當庭表示之意思為憑
    ，而非考慮辯護人之主張，是辯護人就證人甲○○警詢之陳
    述無證據能力之主張，自不足為據】，並有被害人戊○○所
    簽具之贓物認領保管單及被害人甲○○遭被告施強暴而受傷
    之甲○○驗傷診斷書各1 紙在卷可稽（見警卷第15、16頁）
    ，且有被害人所提出之監視錄影光碟在卷，該監視錄影光碟
    ，復由本院當庭勘驗屬實，並製有勘驗筆錄可據（見本院卷
    第47～49頁），是本案事證已明；雖公訴意旨以被告曾有以
    玻璃杯丟擲被害人甲○○之動作云云，然此部分屢經被告當
    庭堅決否認其情（見本院卷第21、33、52頁），並辯稱：玻
    璃杯係於其與甲○○相互拉扯時，碰到而摔破等詞，辯護人
    亦同此辯護，而據本院勘驗監視錄影光碟所示，固曾於監視
    錄影過程17分28秒時，見被告在與被害人甲○○拉扯之際，
    順手拿起杯子，且杯內開水並因2 人掙扎而溢出，但未見被
    告曾持該杯子丟擲或砸向被害人甲○○（見本院卷第49頁）
    ，公訴人就此固當庭表示：被告拿起杯子，顯然是要丟向被
    害人，只因2 人距離過近，而來不及丟出云云（見本院卷第
    49頁），惟本院勘驗所見既如上情，則被告確實並無以玻璃
    杯丟擲被害人甲○○之行為，已屬顯然，是起訴事實就此之
    認定，自有誤會，至被告持杯子是否確思要以杯子砸向被害
    人一情，則因事實既未發生，本院亦無從考據推認其內心所
    思究竟為何，附此敘明。是本案之證據既已明確，被告犯行
    堪予認定。
二、按「上訴人侵入行竊被獲，情急圖脫，用所攜尖刀劃傷某甲
    右手背等處，乘間脫逃，是其持刀劃傷，係屬故意加害，雖
    仍屬竊盜脫免逮捕，當場實施強暴之行為，要難認準強盜罪
    之當然結果，如經合法告訴，應依刑法第55條，從一重處斷
    。」最高法院27年上字第346 號著有判例。核被告丙○○行
    竊得手後，遭被害人發現而捕獲，竟為脫免逮捕而故意傷害
    ，以口咬被害人手腕成傷之傷害犯行，當場對於被害人施以
    強暴之所為，揆諸上開判例意旨，係犯刑法第329 條之準強
    盜及同法第277 條第1 項之傷害等罪。被告所犯傷害罪係準
    強盜犯行之方法行為，為牽連犯，應從一重之準強盜罪處斷
    。公訴人雖未就被告所犯之傷害罪部分起訴，惟查被告所犯
    該罪，與經起訴之準強盜犯行部分，有方法結果之牽連關係
    ，已如前述，屬裁判上一罪，且為起訴效力所及，本院自得
    併予審酌，附此敘明。又被告前於81年6 月間因違反肅清煙
    毒條例案件，經臺灣臺南地方法院判處有期徒刑3 年10月確
    定，入監執行，嗣假釋出監，又因案撤銷假釋，須執行殘刑
    ；於84年9 月又犯偽造文書罪，經臺灣高等法院高雄分院判
    處有期徒刑6 月確定，於84年11月再犯肅清煙毒條例案件，
    經臺灣高等法院高雄分院判處有期徒刑3 年4 月確定，84年
    間所犯上開偽造文書及煙毒等案件，並定其應執行刑為有期
    徒刑3 年8 月，於85年9 月間又犯竊盜罪，經本院判處有期
    徒刑4 月確定，前開各案件連同首揭煙毒案件之殘刑，入監
    接續執行，復假釋出獄，又因90年7 月間所犯竊盜案件，經
    臺灣高等法院高雄分院判處有期徒刑5 月確定，並撤銷假釋
    ，併同前開各案件之殘刑有期徒刑2 年2 月24日均接續執行
    ，而於93年5 月31日執行完畢，此有臺灣高等法院被告前案
    紀錄表可按，被告5 年以內再犯本件有期徒刑以上之罪，為
    累犯，依刑法第47條規定加重其刑。爰審酌被告陸續於85年
    、90年、93年間均因竊盜犯行，遭判處罪刑確定，且除93年
    間之竊盜罪刑，因通緝尚未執行外，均已執行完畢，又於94
    年間再犯竊盜罪，已由本院簡易庭判處有期徒刑6 月，現於
    本院二審合議庭審理中，均有臺灣高等法院被告前案紀錄表
    可考，顯見被告素行不良，已有多次竊盜前案，均遭判處罪
    刑在案，竟仍為本案犯行，且於本案中既遭被害人當場逮捕
    ，竟對被害人施強暴成傷，情節非輕，惟念被告於審理中已
    坦承犯行，態度良好等一切情狀，量處如主文所示之刑，以
    示懲儆。
據上論斷，應依刑事訴訟法第299 條第1 項前段，刑法第329 條
、第328 條第1 項、第277 條第1 項、第55條、第47條，罰金罰
鍰提高標準條例第1 條前段，判決如主文。
本案經檢察官乙○○到庭執行職務。
中    華    民    國    95    年    1    月     18    日
                    刑事第二庭審判長法  官  邱永貴
                                    法  官  陳銘珠
                                    法  官  高思大
右正本證明與原本無異。
如不服本判決，應於判決送達後10日內向本院提出上訴狀，上訴
於台灣高等法院高雄分院（須附繕本）。
中    華    民    國    95    年    1     月    19    日
                                    書記官  蔡語珊
附錄論罪條文：
中華民國刑法第329條：
竊盜或搶奪，因防護贓物、脫免逮捕或湮滅罪證，而當場施以強
暴脅迫者，以強盜論。
中華民國刑法第328條第1項：
意圖為自己或第三人不法之所有，以強暴、脅迫、藥劑、催眠術
或他法，至使不能抗拒，而取他人之物或使其交付者，為強盜罪
，處5年以上有期徒刑。
中華民國刑法第277條第1項：
傷害人之身體或健康者，處3年以下有期徒刑、拘役或1千元以下
罰金。


司法院資訊處製作；財團法人民間司法改革基金會備份。
